Inventaris van het archief van de Raad van State, (1574) 1581-1795 (1801)
Nationaal Archief, Den Haag
- Financiën van de Generaliteit, D.
  - Petities, Staten van Oorlog, D.1
    De Raad van State stelde jaarlijks de staten van oorlog en de generale petities op en bood deze aan aan de Staten-Generaal. De petitie is te vergelijken met een bede waarbij een landsheer een bepaalde som geld vraagt. In de generale petitie werd elk jaar de financiële wensen neergelegd. De meeste posten betroffen de landsverdediging en, in sommige jaren, ook de equipage ter zee. In de staat van oorlog werd de afzonderlijke uitgaven voor de landsverdediging vermeldt, onder aantekening welke provincies deze voor zijn rekening zou nemen. Op basis van de staat verleenden de provincies "consent" (toestemming) voor de uitgaven. De daadwerkelijke uitgave van de geconsenteerde bedragen werd vaak rechtstreeks gedaan door een provincies aan belanghebbende, dus zonder tussenkomst van de Raad.
    De staten van oorlog zijn provinciegewijs ingedeeld. Ze bevatten de namen van de kolonels en kapiteins als bevelhebbers van de regimenten en compagnieën "ruiterij, dragonders, artillerie en voetvolk", die "ter repartitie" stonden, d.w.z. die gelegerd waren en betaald werden door die provincie. Tevens worden de namen vermeld van de ingenieurs der fortificatiën, officieren der militaire justitie, predikanten, schoolmeesters, doktoren en chirurgijns in militaire dienst, alsmede de namen der gepensioneerde officieren. Ook de namen van de ambassadeurs, residenten en commissarissen van de Republiek in het buitenland worden in de staten van oorlog vermeld.
    - Staten van Oorlog., 1579-1788; div.nrs.; 152 delen
      - 1579, 1601, 1609, 1610, 1226
        Van de auctie Fr. Muller 1860. Hierin ook de staten van Oorlog van 1601, geschonken door Van Rappard
      - 1599, 1232
      - 1607, 1233
      - 1609, 1235
      - 1607-1610, 1236
      - 1612 (?), 1238
      - 1617 (concept 1621), 1241
      - 1617 (concept 1620), 1242
      - 1620 (concept ?), 1244
      - 1621, 1245
      - 1621, 1626, 1627, 1247
      - 1643, 1251
      - 1644, 1252
      - 1649, 1255
      - 1650, 1256
      - 1654, 1256A
      - 1651, ordinaris, 1261
      - 1653-1655, 1262
      - 1656, ordinaris, 1263
      - 1659, extraordinaris, 1264
      - 1666, ordinaris, 1264A
      - 1668, ordinaris en extraordinaris, 1265
      - 1669, 1498
      - 1670, ordinaris en extraordinaris, 1266
      - 1676, ordinaris, 1267
      - 1677, ordinaris, 1268
      - 1678, ordinaris, 1269
      - 1680, ordinaris, 1270
      - 1683, ordinaris, 1271
      - 1683, extraordinaris, 1272
      - 1686, ordinaris, 1273
      - 1687, ordinaris, 1274
      - 1688, extraordinaris, 1275
      - 1690, ordinaris, 1276
      - 1693, extraordinaris, 1277
      - 1694, ordinaris, 1278
      - 1695, ordinaris, 1279
      - 1696, ordinaris, 1280
      - 1697, ordinaris, 1281
      - 1698, ordinaris, 1282
      - 1699, ordinaris, 1283
      - 1701, ordinaris, 1284
      - 1701, 1e extraordinaris, 1285
      - 1701, 2e extraordinaris, 1286
      - 1701, 3e extraordinaris, 1287
      - 1701, 3e extraordinaris, 1288
      - 1702, ordinaris, 1289
      - 1702, 2e extraordinaris, 1290
      - 1703, ordinaris, 1291
      - 1703, 3e extraordinaris, 1292
      - 1704, ordinaris, 1293
      - 1704, ordinaris, 1294
      - 1704, extraordinaris, 1295
      - 1705, ordinaris, 1296
      - 1705, extraordinaris, 1297
      - 1705, extraordinaris, 1298
      - 1706, ordinaris, 1299
      - 1706, ordinaris, 1300
      - 1706, extraordinaris, 1301
      - 1707, ordinaris, 1302
      - 1709, ordinaris, 1303
      - 1709, extraordinaris, 1304
      - 1710, ordinaris, 1305
      - 1710, ordinaris, 1306
      - 1711, ordinaris, 1307
      - 1712, ordinaris, 1308
      - 1712, extraordinaris, 1309
      - 1713, ordinaris, 1310
      - 1716, ordinaris, 1311
      - 1719, ordinaris, 1312
      - 1719, ordinaris, 1313
      - 1720, ordinaris, 1314
      - 1720, ordinaris, 1315
      - 1721, ordinaris, 1316
      - 1722, ordinaris, 1317
      - 1723, ordinaris, 1318
      - 1725, ordinaris, 1319
      - 1726, ordinaris, 1320
      - 1727, ordinaris, 1321
      - 1727, extraordinaris, 1322
      - 1727, ordinaris, 1323
      - 1727, extraordinaris, 1323A
      - 1728, ordinaris, 1324
      - 1728, extraordinaris, 1325
      - 1729, extraordinaris, 1326
      - 1730, ordinaris, 1327
      - 1731, ordinaris, 1328
      - 1731, ordinaris, 1329
      - 1732, ordinaris, 1330
      - 1732, extraordinaris, 1331
      - 1733, ordinaris, 1332
      - 1734, ordinaris, 1333
      - 1735, ordinaris, 1334
      - 1735, extraordinaris, 1335
      - 1736, ordinaris, 1336
      - 1738, ordinaris, 1337
      - 1739, ordinaris, 1338
      - 1748, ordinaris, 1339
      - 1748, ordinaris, 1340
      - 1750, ordinaris, 1341
      - 1750, ordinaris, 1342
      - 1750, extraordinaris, 1343
      - 1750, extraordinaris, 1344
      - 1751, ordinaris, 1345
      - 1751, ordinaris, 1346
      - 1751, extraordinaris, 1347
      - 1752, ordinaris, 1348
      - 1752, ordinaris, 1349
      - 1752, extraordinaris, 1350
      - 1753, ordinaris, 1351
      - 1754, ordinaris, 1352
      - 1755, ordinaris, 1353
      - 1756, ordinaris, 1354
      - 1757, ordinaris, 1355
      - 1757, extraordinaris, 1356
      - 1758, ordinaris, 1357
      - 1759, ordinaris, 1358
      - 1760, ordinaris, 1359
      - 1761, ordinaris, 1360
      - 1763, ordinaris, 1361
      - 1763, extraordinaris, 1362
      - 1764, ordinaris, 1363
      - 1764, extraordinaris, 1364
      - 1765, ordinaris, 1365
      - 1765, extraordinaris, 1366
      - 1766, ordinaris, 1367
      - 1766, extraordinaris, 1368
      - 1767, ordinaris, 1369
      - 1767, extraordinaris, 1370
      - 1768, ordinaris, 1371
      - 1769, ordinaris, 1372
      - 1774, ordinaris, 1373
      - 1774, extraordinaris, 1374
      - 1775, ordinaris, 1375
      - 1775, extraordinaris, 1376
      - 1776, ordinaris, 1377
      - 1777, extraordinaris, 1378
      - 1782, ordinaris, 1379
      - 1782, extraordinaris, 1380
      - 1783, ordinaris, 1381
      - 1784, ordinaris, 1382
      - 1784, extraordinaris, 1383
      - 1785, ordinaris, 1384
      - 1785, extraordinaris, 1385
      - 1785, 2e extraordinaris, 1386
      - 1785, 3e extraordinaris, 1387
      - 1787, extraordinaris, 1388
      - 1788, extraordinaris, 1389
    - Staat van hetgeen de provincies hebben te dragen tot stuyr van de oorlog (van Jhr. J.C. de Jonge)., 1568-1672; 1499-1500
      - 1586-1648, 1499
      - 1568-1672, 1500
    - Stukken die gediend hebben tot formeren van de Staat van Oorlog., 1607-1700; 2090-2094
      - 1607-1666, 2090
      - 1667-1671, 2091
      - 1673-1679, 2092
      - 1680-1689, 2093
      - 1690-1700, 2094
    - Petities en consenten., 1584-1743; 2221-2229
      - 1584-1602, 2221
      - 1602-1607, 2222
      - 1608-1618, 2223
      - 1619-1623, 2224
      - 1624-1662, 2225
      - 1663-1692, 2226
      - 1693-1706, 2227
      - 1707-1711, 2228
      - 1711-1743, 2229
    - Petities en consenten., 1784-1795; 2240-2241
      - 1784-1794, 2240
      - 1785-1795, 2241
    - Petities en resoluties., 1642; 2243
    - Petities en consenten van de Staten van Friesland tijdens de Landdag., 1645; 2244
    - Petities., 1701-1702, 1713, 1715-1716, 1718, 1726, 1736-1748, 1750-1762; 2246
    - Generale petitie., 1756; 2247
    - Consenten van de provincies in de Staten van Oorlog., 1586-1772; 2249-2250, 2253-2257
      - 1586-1600, 2249
      - 1601-1606, 2250
      - 1621-1631, 2253
      - 1630, 2254
      - 1631-1635, 2255
      - 1713-1751, 2256
      - 1752-1772, 2257
    - Staat van de provincies hebben te dragen tot sturing van de oorlog., 1586-1686; 2285
    - Index op de voornaamste zaken in de generale als particuliere petities van de Raad van State vervat., 1700-1741; 2475; 1 pak
    - Overzichtstabellen van de Staten van Oorlog., 1745-1776; 2606; 1 omslag
      Aangetroffen in Raad van State, inv.nr. 760
  - Middelen, quoten, leningen, D.2
    - Stukken van verschillende aard betreffende het kantoor van de thesaurier-generaal van de Verenigde Nederlanden., 2101
    - Staten van ordonnanties, decharges, declaraties, enz. van het kantoor van de ontvanger-generaal van de Unie., 2102
    - Registers:, 2103
      - Staat van de restanten van de ontvanger, Doublet, 1629-1652
      - Kasboeken van de ontvanger-generaal, 1665, 1666
    - Staten van de interesten ten laste van het kantoor generaal van de Unie., 1729-1792; 2104-2106
      - 1729-1752, 2104
      - 1753-1772, 2105
      - 1773-1792, 2106
    - Staten van het inkomen en lasten van de kantoren van de ontvangers in de generaliteitslanden., [17e eeuw]; 2107
    - Stukken betreffende belastingheffing in de Generaliteitslanden., 2108
      - Verbaal gehouden bij Van Vrijberghe en de thesaurier-generaal Van Beverning over de introductie van een kapitale schatting in het ressort van de Generaliteit, 1665
      - Stukken betreffende het introduceren van een extra- ordinaire belasting in de generaliteitslanden
      - Resolutie van de Raad van State, 2 maart 1676
      - Staten van de opbrengst van de contributies in de generaliteitslanden, [17e eeuw]
    - Allerlei stukken betreffende de vereffening van sloten, van rekeningen en van diverse ontvangers., 2109
    - Diverse stukken betreffende:, 2110
      - In en uitgaande rechten, convooien en licenten
      - Lasten op het collateraal
      - Contributies
      - Kosten van ambassades
      - Declaraties van reiskosten
      - Munt
    - Stukken betreffende het kleinzegel, 2111
    - Sommiere en maandstaten van de algemene middelen, 2112
    - Maandstaten van de algemene middelen in het kwartier van Oisterwijk, memories, remarques en andere stukken die daarop betrekking hebben., [17e eeuw]; 2113
    - Stukken betreffende het insolvente kantoor van de algemene middelen van Van Zijl en van Jacob van der Zwalme., 1685; 2114
    - Consenten en quoten:, 2115
      - Likwidaties met de provincies betreffende verzochte consenten: Gelderland, 1599-1628, Holland, 1586-1628, Zeeland, 1586-1640, Friesland, 1586-1640, Overijssel, 1599-1628, Stad en Lande, 1595-1640
      - Staten van ontvangst en uitgave van de ordinaris- en extraordinarisconsenten van de provincies, 1676-1677
      - Stukken betreffende de verzochte vermindering van quotes van de provincie Friesland, 1752
    - Consenten en quoten:, 2116
      - Stukken betreffende de vermindering van een quote door de provincie Friesland gevraagd, 1782
      - Likwidaties met de provincie omtrent haar quotes en andere stukken van verschillende aard betreffende de quotes
    - Consenten en quoten:, 2117
      - Stukken inzake de quotes van het landschap Drenthe
      - Likwidaties en staten wegens de extraordinaris geconsenteerde penningen tot de zaken van de zee, 1652-1660
    - Processen:, 2118
      - Processtukken betreffende de nalatenschap van de weduwe van de rentmeester Pieter Ruil, 1738-1744
      - Stukken inzake de procedures tegen de commiesen Hodenpijl en Breugel wegens gedane betalingen aan het krijgsvolk 1667
      - Stukken betreffende het arresteren van de vice-hoogschout H. van Slijpe te Maastricht door de advocaat-fiscaal Tullingh
      - Resolutie van 3 en 7 juni 1785
    - Leningen:, 2119
      - Verbaal, memories en staten betreffende de pretenties van de staat ten laste van Oost Friesland, 1668-1685
      - Akkoord tussen de Staten-Generaal en de Hanzesteden, 14 oktober 1669, wegens geremitteerde wissels ten behoeve van kolonel Haersolte
      - Diverse contracten door de Raad van State van State
    - Leningen:, 2120
      - Stukken betreffende obligaties ten laste van de Generaliteit
      - Enige obligaties van door de Generaliteit geleende gelden aan graaf Van Warfuse en tien Boheemse heren
    - Stukken betreffende het doen van negotaties ten behoeve van vreemde mogendheden:, 2121
      - Engeland, 1697
      - Zweden, 1692, 1694, 1616, 1617
      - Spanje, 1695, 1696, 1698
      - Oost-Friesland, 1664, 1692, 1697
      - Brandenburg, 1616-1690
    - Leningen:, 2122
      - Stukken betreffende verleende subsidies aan vreemde mogendheden, Denemarken, 1666-1684
      - Onderscheiden Duitse vorsten, 1665-1685
      - Registers van verleende subsidies, 1603-1676
    - Huisvesting:, 2123
      - Rekeningen van de thesaurier-generaal van ontvangst en uitgave wegens leggelden, huishuren, 1664-1701
      - Stukken betreffende oorlogsschade, 1665-1667
      - Enige inventarissen van de meubels van de Raad van State, 1668-1689
    - Afrekening van oorlogskosten met Groot-Brittannië, ingevolge de conventie van 5 mei 1745:, 2124
      Zie ook inv. nr. 2477
      - Diverse conventies inzake de begonnen likwidatie met de kroon van Groot-Brittannië
      - Enige particuliere reflexies over de likwidatie met de Kroon van Groot-Brittannië
      - Lijst van stukken inzake de verificatie van de rekening ten laste van de algemene kas van de winterdienst tussen de Groot-Brittannië en de Republiek
      Gemerkt Litt. A. no 2
      - Generale recapitulaties van uitgaven, van betalingen en van pretenties ten laste van de algemene kas van de Grote Artillerie; van uitgaven ten laste van de algemene kas van de winterdienst; van betalingen door de Republiek ten laste van Groot-Brittannië; van stukken inzake de likwidatie tussen de Kroon van Groot-Britannië en de Verenigde Nederlanden
    - Afrekening van oorlogskosten met Groot-Brittannië, ingevolge de conventie van 5 mei 1745:, 2125I
      - Generale recapitulaties van de pretenties van de kwartieren van 's-Hertogenbosch: Peelland, Kempenland, Oisterwijk, Maasland over 1746, met bijlagen betreffende Peelland en Kempenland
    - Afrekening van oorlogskosten met Groot-Brittannië, ingevolge de conventie van 5 mei 1745:, 2125II
      - Bijlagen betreffende Oisterwijk
    - Afrekening van oorlogskosten met Groot-Brittannië, ingevolge de conventie van 5 mei 1745:, 2125III
      - Bijlagen betreffende Maasland, 1746
    - Afrekening van oorlogskosten met Groot-Brittannië, ingevolge de conventie van 5 mei 1745:, 2126I
      - Generale recapitulaties van de pretenties van de kwartieren van 's-Hertogenbosch over de jaren 1747 en 1748, met bijlagen betreffende Peelland
    - Afrekening van oorlogskosten met Groot-Brittannië, ingevolge de conventie van 5 mei 1745:, 2126II
      - Bijlagen betreffende Kempenland
    - Afrekening van oorlogskosten met Groot-Brittannië, ingevolge de conventie van 5 mei 1745:, 2126III
      - Bijlagen betreffende Oisterwijk, 1747-1748
    - Afrekening van oorlogskosten met Groot-Brittannië, ingevolge de conventie van 5 mei 1745:, 2126IV
      - "Behoeftens behoorende tot de reeckening van de gehele Barronnie van Breda ten laste van de Gemeene Casse der Casueele Onkosten over den Jare 1746"
    - Afrekening van oorlogskosten met Groot-Brittannië, ingevolge de conventie van 5 mei 1745:, 2127I
      - "Behoeftens behoorende tot de reeckening van de gehele Baronnie van Breda ten laste van de Gemeene Casse der Casueele Oncosten over de Jaere 1747 en 1748", 1747-1748
      1 pak
    - Afrekening van oorlogskosten met Groot-Brittannië, ingevolge de conventie van 5 mei 1745:, 2127II
      - "Behoeftens behoorende tot de reeckening van het Oost- en West Quartier van het Marquizaat van Bergen op Zoom ten laste van de Gemeene Casse der Casueele Oncosten over de Jaere 1746", 1746
    - Afrekening van oorlogskosten met Groot-Brittannië, ingevolge de conventie van 5 mei 1745:, 2127III
      - "Behoeftens behoorende tot de reeckening van het Oost- en West Quartier van het Marquizaat van Bergen op Zoom ten laste van de Gemeene Casse der Casueele Oncosten over de Jaere 1747 en 1748", 1747-1748
      1 omslag
    - Afrekening van oorlogskosten met Groot-Brittannië, ingevolge de conventie van 5 mei 1745:, 2128I
      - "Behoeftens behoorende tot de reeckeningen der drie Landen van de Overmaze ten lasten van de Gemeene Casse der Casuele Onkosten over de Jaere 1746, 1747, 1748", 1746-1748
    - Afrekening van oorlogskosten met Groot-Brittannië, ingevolge de conventie van 5 mei 1745:, 2128II
      - "Behoeftens dienende tot verificatie van het hout en stroo-magazijnen voor reeckeningen van de Gemeene Casse der Casuele Onkosten tot Maastricht, opgeregt in de Jaere 1747-1748", 1747-1748
    - Afrekening van oorlogskosten met Groot-Brittannië, ingevolge de conventie van 5 mei 1745:, 2128III
      - Pretentie van de Engelse commissaris Web ten laste van de "Gemeene Casse der Casuele Onkosten", afschrift, alsmede enige memories van commissaris Web en daarop genomen resoluties van de Raad van State
    - Afrekening van oorlogskosten met Groot-Brittannië, ingevolge de conventie van 5 mei 1745:, 2129
      - Lijsten van stukken inzake de betalingen door de Verenigde Nederlanden gedaan ten laste van de Kroon van Groot-Brittannië particulier
      Omslag gemerkt Litt. A. nr. 3
      - Lijsten van stukken betrefffende de pretenties van ingezetenen van de Nederlanden ten laste van de Britse Kroon particulier
      Omslag gemerkt Litt. B. nr. 2
      - Lijsten van stukken inzake de baronie van Breda, particulier 1 pak
    - Afrekening van oorlogskosten met Groot-Brittannië, ingevolge de conventie van 5 mei 1745:, 2130I
      - "Engelsche particulier", gemerkt Litt. S.
      - De vier kwartieren van de Meijerij, Litt. T.; Eersel, Litt. V; Zevenbergen en Klundert, Litt. W
      - Aannemer Caters, Litt. X 1
      - Ingezetenen van Willemstad, Litt. X 2
      - Dijkgraaf en gezworenen van de Ruigenhil
    - Afrekening van oorlogskosten met Groot-Brittannië, ingevolge de conventie van 5 mei 1745:, 2130II
      - Samuel de Back, Litt. X 3
    - Afrekening van oorlogskosten met Groot-Brittannië, ingevolge de conventie van 5 mei 1745:, 2130III
      - Clundert, Litt. Y
      - Recapitulatie van pretenties ten laste van de kroon van Engeland, erkend door commissaris-generaal Dundas en Douglas, met lijst van stukken inzake deze pretenties
    - Stukken betreffende afrekeningen met vreemde mogendheden wegens troepen in dienst van de staat der Verenigde Nederlanden., 1745-1748; 2131-2133
      - Betaling Lunenburgse troepen. Likwidatie met Denemarken. Onderhoud van troepen uit diverse landen, 2131
      - Betaling Oostenrijkse troepen, 1745-1748, 2132
      - Betaling Oostenrijkse troepen, 1745-1748, 2133
    - Ambtenaren en bedienden:, 2149
      - Staten van tractementen van de ambtenaren en bedienden van de Raad van State
      - Stukken betreffende borgtochten en akten van cautie voor comptabelen enz
    - Likwidatie met Oosterwijk., 1746-1748; 2309
    - Kwitanties van aanrits- en werfgelden., 1787; 2320
    - Register van de ontvangen-generaal mr. Ph. Doublet van op akte van de Raad van State op interest gelichte penningen., 1649-1674; 2328
      Zie resolutie van 27 juli 1753
    - Financiën van de Generaliteit en de provincies., 1708-1730; 2335
    - Register van de obligaties van de loterij van 3 millioen., 1712, 1713; 2336
    - Adviezen van de thesaurier-generaal Gilles over aan hem opgedragen onderzoekingen., 1770-1783; 2340
    - Stukken over de convooien en licenten., [18e eeuw]; 2344
      Uit de papieren van J.D. Hoeuft
    - Octrooien tot bedijking in Staats-Brabant en Staats- Vlaanderen door de Staten-Generaal, afschriften., 1592-1662; 2346; 1 band
    - Extractresoluties van de Raad van State., 1701-1749; 2358
      Afkomstig van de thesaurier-generaal Hop
    - Extracten uit rekeningen van geestelijke goederen in de generaliteitslanden die voor verkoop in aanmerking zouden kunnen komen., 1724; 2453; 19 stukken
      Opgemaakt krachtens resolutie 12 juli 1724
    - Staat van het inkomen en de lasten van de comptoiren van de respective ontvangers van de algemene middelen, verpondingen, geestelijke goederen en de domeinen betreffende de Generaliteit., 1657-1659; 2450
    - Ingekomen brieven, rapporten, memories en andere stukken, met daarop genomen resoluties, voor het merendeel behorende tot de geseponeerde stukken van de Raad van State, gerangschikt naar de volgende onderwerpen., 1659-1784; 2487-2488, 2494
      - Geseponeerde stukken:, 2487
        Geldleningen, 1724-1780
        Subsidies aan de bisschop van Munster, de koning van Polen en de keurvorst van Keulen, 1726-1784
        Verkoop en verpachting van hoeven en landerijen, 1659-1769
        Likwidaties met de Oostenrijkse Nederlanden, 1726-1732
        Belastingen in de Generaliteitslanden, 1726-1732
        Andere financiële zaken, 1678-1744
        Borgtochten en andere akten, 1625-1667
        Rivieren, dijken, enz., 1672-1770
        Kerkelijke zaken, 1666-1770
        Brief van Th. Graswinckel betreffende de overname van charters en papieren van Vilvoorde. Met bijlagen, 30 november 1664
        Inventaris inzake rekeningen uit de Generaliteits Rekenkamer overgebracht naar de Raad van State, 1689-1693
      - Geseponeerde stukken:, 2488
        Minuut van het verbaal van thesaurier-generaal Burgh betreffende zijn commissie naar Rheinberck, 1666
        Brieven, gericht aan de thesaurier-generaal Burgh en in zijn handen gestelde stukken om daarvoor advies uit te brengen als anderzins, 1667-1696.
        Rekesten, [17e en 18e eeuw]
        Processtukken inzake Gijsbert van Hogendorp, ontvanger-generaal van de Unie contra de weduwe en erfgenamen van de commies Binckhorst, 1722
      - Kopierapport aan de Staten-Generaal over de stad Quesnoij en haar bestuur, de opbrengst van haar domein gedurende het Spaanse en Franse bestuur, getekend: "Wallerand". Met lijsten van de in functie zijnde ambtenaren, hun gage en lijst van de aanwezige kazernes. 1712, 2494
    - Leningen:, 2500
      Deze stukken zijn gevonden bij het inventariseren van het archief der "convooien en licenten". Ze komen alle voor achterin de oude inventaris Hop van het archief van de Raad van State op de lijst van stukken die geseponeerd zijn in de Secrete Kas, na het opmaken van die inventaris
      - Resolutie van de Raad van State van 18 september 1732, behorende bij een obligatie van de stad Emden
      De obligatie is niet aanwezig, gemerkt F. no. 651
      - Resolutie van de Raad van State van 13 november 1732 met bijgevoegde staten van de uitresten van het comptoir-generaal over 1731
      Gemerkt F. no. 652
      - Procuratie van de koning van Polen, keurvorst van Saksen, op zijn resident Pieter Broek te Amsterdam tot het ontvangen van de susidies, 14 april 1745
      Gemerkt F. no. 684
      - Resolutie van de Raad van State van 20 december 1758 behorende bij een kaart van de schorren gelegen ten westen van Sluis in Vlaanderen
      De kaart is er niet bij, gemerkt F. no. 763)
      - Resolutie van de Raad van State van 5 september 1760 met een memorie van de ontvanger-generaal Van Hogendorp en een lijst van niet aangehaalde prijzen van de 18e-35e Generaliteitsloterijen
      Gemerkt F. no. 766
    - Niet beschreven., 2504
      De stukken zijn gemerkt op inventaris Hop Raad van State in 1853: F 381 kast loket 30, no. 5; F 401 kast 4 loket D; F 402 kast 4 loket D
      Van agentschap Financiën ca. 1853 uit pak 1115 (overname 1855 van het Departement van Oorlog)
    - Contributiestaat op last van de Raad van State voor de parochie onder de castelerie van Cortrijcke., 1672 november - 1673 januari; 2507
    - Registers van rekesten, ingediend bij de Raad van State, met de daarop genomen beslissingen (appointementen), waarbij de rekesten in handen zijn gesteld van de commiezen van de Generaliteitsfinanciën., 1691-1749; 2510-2514
      - 1691, jan. - 1712, jan, 2510
      - 1712, jan. - 1717, jan, 2511
      - 1717, jan. - 1745, jan, 2512
      - 1745, jan. - 1748, jan, 2513
      - 1748, jan. - 1749, jan, 2514